臺灣橋頭地方法院民事裁定
111年度聲字第30號
聲  請  人  曾黃秋樺


相  對  人  周宗堃  


上列當事人間聲請停止執行事件，本院裁定如下：
    主  文
聲請駁回。
    理  由
一、聲請意旨略以：相對人持本院110年度司拍字第140號拍賣抵
    押物裁定（下稱系爭拍賣裁定），聲請對聲請人所有高雄市
    ○○區○○○段000地號土地（下稱系爭土地）強制執行，經本院
    以111年度司執字第15107號執行事件（下稱系爭執行事件）
    執行在案。惟相對人聲請系爭拍賣裁定所憑之抵押權所擔保
    之債權，業經聲請人全數清償完畢，且經聲請人提起確認抵
    押權不存在之訴，為此依強制執行法第14條已提起債務人異
    議之訴，依同法第18條第2項聲請准予供擔保停止強制執行
    等語。
二、按強制執行程序開始後，除法律另有規定外，不停止執行，
    乃在使債權人之債權早日實現，以保障人民權利。故除有回
    復原狀之聲請，或提起再審或異議之訴，或對於和解為繼續
    審判之請求，或提起宣告調解無效之訴、撤銷調解之訴，或
    對於許可強制執行之裁定提起抗告時，法院因必要情形或依
    聲請定相當並確實之擔保，得為停止強制執行之裁定外，已
    開始之強制執行程序，不得停止，此觀強制執行法第18條規
    定自明（最高法院96年度台抗字第638 號民事裁定參照）。
    又所謂債務人異議之訴，係債務人主張執行名義所示之請求
    權，有消滅或妨礙債權人請求之事由，因此提起訴訟，請求
    判決不許強制執行，以排除執行名義之執行力。
三、經查：相對人持系爭拍賣裁定聲請對聲請人所有系爭土地強
    制執行，經本院以系爭執行事件執行在案等情，雖經本院調
    閱系爭執行事件卷宗核對無訛，堪信屬實。惟聲請人主張其
    已提起債務人異議之訴部分，依聲請人檢附之起訴狀內容，
    並經本院調取該事件卷宗確認，聲請人起訴之內容係請求確
    認相對人對系爭土地設定之抵押權所擔保之債權不存在，並
    請求相對人將該抵押權登記塗銷，核其請求之內容應係確認
    抵押權不存在之確認訴訟，及請求相對人塗銷抵押權之給付
    訴訟，均非以系爭拍賣裁定執行力之形成訴訟，自難認屬債
    務人異議之訴或具有債務人異議之訴性質，應堪認聲請人就
    為系爭執行事件執行名義之系爭拍賣裁定，並未提起足以排
    除執行力之異議之訴，聲請人主張已提起異議之訴云云，即
    難採憑。從而，聲請人既未依法提起異議之訴，即與強制執
    行法第18條第2項所指「有回復原狀之聲請，或提起再審或
    異議之訴，或對於和解為繼續審判之請求，或提起宣告調解
    無效之訴、撤銷調解之訴，或對於許可強制執行之裁定提起
    抗告時」之要件不符，聲請人依該條項規定聲請停止執行，
    自屬無據，應予駁回。
四、據上論結，本件聲請為無理由，爰裁定如主文。　
中　　華　　民　　國　　111 　年　　3 　　月　　29　　日
                  民事第二庭  法  官  蕭承信
以上為正本係照原本作成。
如對本裁定抗告須於裁定送達後10日內向本院提出抗告狀，並繳
納裁判費新臺幣1,000元。
中　　華　　民　　國　　111 　年　　3 　　月　　29　　日
                              書記官  林慧雯